Minutes et répertoires du notaire Nicolas JOLLY, 18 octobre 1590 - 18 octobre 1631 (étude XXXVI)
Archives nationales
Minutes et répertoires du notaire Nicolas JOLLY (étude XXXVI)
18 octobre 1590 - 18 octobre 1631
MC/ET/XXXVI/72 - MC/ET/XXXVI/147
Etude XXXVI; Jolly, Nicolas
Archives nationales de France
Minutes et répertoires: la loi 2008-696 du 15 juillet 2008 relative aux archives a fixé à 75 ans à compter de la date de l'acte, ou à 25 ans à compter de la date du décès de l'intéressé si ce délai est plus bref, le délai de communication des minutes et répertoires des notaires; ce délai est porté à 100 ans à compter de la date de l'acte si le document se rapporte à un mineur (code du Patrimoine, articles L213-2, 4e d et 5e).
Autres documents de l'étude (dossiers de clients, comptabilité...): s'agissant d'archives privées, ces documents sont communicables selon les modalités fixées par le déposant ou le donateur.
Certains documents ne sont pas accessibles en raison de leur mauvais état de conservation.
Versement
Attention: ce notaire n'a pas laissé de répertoire pour son activité dans l'étude XXXVI
Accès aux instruments de recherche de tous les notaires de l’étude XXXVI
Archives de l'étude XXXVI
- Minutes de Nicolas JOLLY, 18 octobre 1590 - 1631; MC/ET/XXXVI/72 - MC/ET/XXXVI/147
  - Minutes. 1590, 18 octobre - 1592, 7 septembre, 18 octobre 1590 - 7 septembre 1592; MC/ET/XXXVI/72
    Informations complémentaires:
    Cette liasse porte à tort le titre suivant: ' mynuttes de l'année 1592, commenceant le premier janvier.. et finissant quant il plaira à Dieu - Jolly, notaire ' en fait, elle se compose de pièces en général non signées des notaires et même sans signature, ni date, et de copie certifiées. A noter: un inventaire des tapisseries et autres meubles de l'eglise des Innocents, 3 avril 1591 et une déclaration d'un messager de Troyes, relatant que vers les rois 1591, au cours d 'un voyage à Paris, il fut dépouillé du courrier par les gens de guerre du parti contraire à l'union des catholiques, 1591, 16 février.
    Informations concernant le classement:
    Le niveau inférieur de description, quand il existe, correspond aux minutes d'actes. Toutes les minutes ne sont pas forcément décrites une à une. Les descriptions de ces minutes sont plus ou moins détaillées.
  - Minutes. 1591, 14 février - 1594, décembre, 14 février 1591 - décembre 1594; MC/ET/XXXVI/73; registre. Document détérioré.
    - Contrat de mariage entre Jean Poquelin et Agnès Mazuel, grands-parents paternels de Molière., 19 juin 1594; MC/ET/XXXVI/73
      Contrat de mariage entre Jean Poquelin, maître tapissier, demeurant rue de la Lingerie, et Agnès Mazuel, fille mineure de défunts Guillaume Mazuel, maître joueur d'instruments, et Marie Denysart, assistée de son frère et tuteur Jean Mazuel, maître joueur d'instruments, demeurant rue des Prêcheurs. En présence des témoins suivants: pour le futur époux, Guillaume Tournemine, pelletier du roi, son beau-père; et pour la future épouse, Perrette Mesureur, sa belle-mère, veuve de Guillaume Mazuel, Guillaume Crespy, maître rôtisseur, frère utérin, Jean Fredel et Gratien Le Roux, oncles, Guillaume Levasseur, Robert Mausaize, Pierre Legrand et Guillaume Poillou, amis.
      La dot de la fiancée est de 200 écus soleil payables la veille du mariage.
      Origine de l'information:
      Madeleine Jurgens et Elisabeth Maxfield-Miller, Cent ans de recherches sur Molière, sur sa famille et sur les comédiens de sa troupe, Paris, Archives nationales, 1963, p. 203, notice n° I (instrument de recherche imprimé dématérialisé, certaines notices sont plus détaillées dans la version intégrale accessible en ligne par la rubrique 'Autres instruments de recherche', voir contexte dans le Plan d’orientation général - Notaires de Paris, guides thématiques du Minutier).
      Date de révision: 2011
      Date de création de la notice: 2009
      Madeleine Jurgens et Elisabeth Maxfield-Miller, Cent ans de recherches sur Molière, sur sa famille et sur les comédiens de sa troupe, Paris, Archives nationales, 1963, IV-860 p.
      Transcription par Elizabeth MAXFIELD-MILLER, Les Poquelin, grands-parents de Molière, d'après quelques documents inédits, dans Revue d'histoire du théâtre (1962), I, p. 30-32
    - Association entre Guillaume Tournemine et Jean Poquelin, substituant à celles du 10 janvier précédent de nouvelles clauses: durée de 6 ans et partage égal des gains et des pertes., 9 juillet 1594; MC/ET/XXXVI/73
      Madeleine Jurgens et Elisabeth Maxfield-Miller, Cent ans de recherches sur Molière, sur sa famille et sur les comédiens de sa troupe, Paris, Archives nationales, 1963, p. 590 (instrument de recherche imprimé dématérialisé, certaines notices sont plus détaillées dans la version intégrale accessible en ligne par la rubrique 'Autres instruments de recherche', voir contexte dans le Plan d’orientation général - Notaires de Paris, guides thématiques du Minutier).
  - Minutes. 1593, 8 mars - 1630, 8 juillet, 8 mars 1593 - 8 juillet 1630; MC/ET/XXXVI/74; registre
    Minutes et Brevets.
  - Minutes. 1595, MC/ET/XXXVI/75; registre
    - Accord entre Guillaume Tournemine et Jean Poquelin consacrant leur désistement de l'association du 9 juillet 1594 et portant attribution des marchandises à Tournemine, moyennant certaines compensations à Poquelin: cession de créances s'élevant à 324 écus, cession du droit de bail de la maison de l'Image Saint-Étienne, rue de la Lingerie., 8 juin 1595; MC/ET/XXXVI/75
    - Testament de Guillaume Tournemine et de Barbe Jullien, avec institution de Jean Poquelin comme leur légataire universel., 7 août 1595; MC/ET/XXXVI/75
  - Minutes. 1596, MC/ET/XXXVI/76; registre
    - Constitution par Jean Mazuel, joueur d'instruments, bourgeois de Paris, demeurant rue des Prêcheurs, à l'Ours qui file, par Claude Levasseur, sa femme, et par Jean Poquelin, marchand tapissier, bourgeois de Paris, demeurant rue de la Lingerie, à Claude Nyon, dit de La Fons, violon du roi et roi des joueurs d'instruments, bourgeois de Paris, demeurant rue des Vieilles-Étuves, de 8 écus 20 sols de rente, moyennant 100 écus d'or soleil., 30 mars 1596 - 19 janvier 1619; MC/ET/XXXVI/76
      A la suite:
      1619, 19 janvier. Rachat de la rente par Claude Levasseur.
    - Constitution par Jean Poquelin, marchand tapissier, bourgeois de Paris et Agnès Mazuel, sa femme, et Guillaume Tournemine, pelletier du roi, demeurant rue Saint-Honoré, paroisse Saint-Eustache, à Marguerite de Mormorel, veuve de Michel Yverd, représentée par sa fille Claude Yverd, de 16 écus deux tiers de rente annuelle, moyennant 200 écus d'or soleil., 17 juillet 1596 - 31 janvier 1600; MC/ET/XXXVI/76
      1600, 31 janvier. Rachat de la rente par Agnès Mazuel.
      Madeleine Jurgens et Elisabeth Maxfield-Miller, Cent ans de recherches sur Molière, sur sa famille et sur les comédiens de sa troupe, Paris, Archives nationales, 1963, p. 591 (instrument de recherche imprimé dématérialisé, certaines notices sont plus détaillées dans la version intégrale accessible en ligne par la rubrique 'Autres instruments de recherche', voir contexte dans le Plan d’orientation général - Notaires de Paris, guides thématiques du Minutier).
  - Minutes. 1597, MC/ET/XXXVI/77; registre
  - Minutes. 1598, MC/ET/XXXVI/78; registre
  - Minutes. 1599, MC/ET/XXXVI/79; registre
    - Vente par Damien Mitton, maître barbier-chirurgien juré, demeurant rue Vieille-du-Temple et Jeanne Payen, sa femme, à Jean Poquelin, maître tapissier rue de la Lingerie, des deux tiers d'une maison sise en la grand'rue de Chaillot, comportant deux corps d'hôtel, ainsi que d'un quart et deux terceaux de vignes et un quart de terre, moyennant 200 écus soleil, dont 124 versés comptant., 22 février 1599; MC/ET/XXXVI/79
  - Minutes. 1600, MC/ET/XXXVI/80; registre. Document détérioré.
    - Cession par Jean Poquelin, maître tapissier, demeurant rue de la Lingerie, à Jean Anthoine, maître tapissier, et Marie de Bien, sa femme, exerçant leur droit de retrait lignager, des trois quarts d'une propriété sise à Chaillot, dont les acheteurs sont propriétaires du quatrième quart, moyennant 222 écus 30 sols., 1er février 1600; MC/ET/XXXVI/80
  - Minutes. 1601, MC/ET/XXXVI/81; registre
    - LE BRETON (Jacques) marchand de vin bourgeois de Paris, demeurant rue de la Bucherie paroisse Saint-Etienne du Mont § Transport en présence de Jacques LE BRETON; Caution, 13 février 1601; MC/ET/XXXVI/81; fol. CVII
      Fichier dit 'général' XVIIe-XVIIIe siècles, par le personnel du Minutier, 1954-1999 ( fichier papier entièrement dématérialisé; voir contexte dans le Plan d’orientation général - Notaires de Paris, guides thématiques du Minutier).
      Date de révision: 2011-2012
      Date de création de la notice: 2010
      Le Breton, Jacques
    - Vente par Jacques Landry, notaire au Châtelet, de l'office de notaire dont il est pourvu, à Bernard Barbereau, praticien, demeurant place Maubert, moyennant 1000 écus sol., 16 février 1601; MC/ET/XXXVI/81; fol. 93
      Notaires des XVIe-XVIIIe siècles (4153 actes), par Claire Béchu, Catherine Grodecki, Marie-Antoinette Fleury, Madeleine Jurgens, Marie-Françoise Limon-Bonnet, Pierre-Yves Louis, Xenia Pamfilova, Isabelle Pebay, v. 1950, 1986-1994 (fichier papier entièrement dématérialisé; voir contexte dans le Plan d’orientation général - Notaires de Paris, guides thématiques du Minutier).
      Date de révision: 2010
      Date de création de la notice: 2005
      traité d'office; Maubert (place); Barbereau, Bernard; Landry, Jacques; notaire; juriste
    - ESTE (Anne d') duchesse de GENEVOIS, de NEMOURS et de CHARTRES, demeurant en son hôtel de Nemours, rue Pavée, paroisse Saint-André-des-Arts § Vente par Anne d'ESTE à Robert de HARLAY de la châtellenie et domaine de Provins; Transport de la ferme des aides et impôts de ladite élection. (4 actes), 11 avril 1601; MC/ET/XXXVI/81; fol. II/C/XVI et ss.
      acte de vente; Este, Anne d'
    - Vente par Pierre Garnier, pelletier du roi, à Jean Poquelin[Pocquelin] et Agnès Mazuel[Nazuel], demeurant rue de la Cordonnerie, à l'Écu de France, de la moitié d'une maison sise rue de la Lingerie, près la Boucherie de Beauvais, moyennant 375 écus soleil et 95 écus 45 sols de rente annuelle., 11 mai 1601; MC/ET/XXXVI/81
      Madeleine Jurgens et Elisabeth Maxfield-Miller, Cent ans de recherches sur Molière, sur sa famille et sur les comédiens de sa troupe, Paris, Archives nationales, 1963, p. 592 (instrument de recherche imprimé dématérialisé, certaines notices sont plus détaillées dans la version intégrale accessible en ligne par la rubrique 'Autres instruments de recherche', voir contexte dans le Plan d’orientation général - Notaires de Paris, guides thématiques du Minutier).
      acte de vente; Poquelin, Jean; Pocquelin, Jean; Mazuel, Agnès; Nazuel, Agnès
    - Compte de tutelle entre Jean Blasmez, maître peintre à Paris, demeurant au bout du pont Saint-Michel, paroisse Saint-Barthélémy, et Jacques Truquet, tambour du roi, héritier de défunte Claude Blasmez, sa mère, femme de feu Jacques Truquet, aussi tambour du roi., 14 mai 1601; MC/ET/XXXVI/81; Fol .296
      Documents du Minutier central concernant les peintres, sculpteurs et graveurs au XVIIe siècle (1600-1650) (études XXI à CXXII, soit 1585 actes), par Marie-Antoinette Fleury, 1954-1976 (fichier papier entièrement dématérialisé; voir contexte dans le Plan d’orientation général - Notaires de Paris, guides thématiques du Minutier).
      compte de tutelle; Saint-Michel (pont); Blasmez, Claude; Blasmez, Jean; Truquet, Jacques (fils); Truquet, Jacques (père); peintre; officier de la maison militaire du roi (Ancien Régime); musicien
    - SAINT-JOSSE (église) rue Aubry-le-Boucher § Accords entre les marguilliers de SAINT-JOSSE à la famille LAMY qui ont une maison avec mur mitoyen et vue sur SAINT-JOSSE, 17 juillet 1601; MC/ET/XXXVI/81; fol. IIII/C/XXXI
      accord; Saint-Josse, église
    - Quittance de Barthélémy Voirze, maître savetier, demeurant rue Troussevache, à Mangin Blondel, maître sculpteur à Paris, de 6 écus 40 sols, tant pour délivrance de marchandise que pour argent prêté., 7 septembre 1601; MC/ET/XXXVI/81; Fol.547
      quittance; Troussevache (rue); Blondel, Mangin; Voirze, Barthélemy; bottier; sculpteur
    - CLÈVES (Catherine de GONZAGUE et de) duchesse de LONGUEVILLE, veuve d'Henry d'ORLEANS, demeurant en l'Hôtel de Longueville rue des Fossés et paroisse Saint-Germain-l'Auxerrois § Marché de ravitaillement par Pierre BIGOT, marchand pourvoyeur à Château-Renault, à Catherine de GONZAGUE et de CLÈVES (nombreux actes de Catherine de GONZAGUE et de CLÈVES dans l'étude), 21 septembre 1601; MC/ET/XXXVI/81; fol. V/C/IIII/XX/II
      marché; Longueville, Catherine de Nevers (1568-1629, duchesse de)
    - OFFICE d'emballeur de toutes sortes de marchandises en la ville de Saint-Denis § Bail par Urbain ADAM, écuyer de cuisine de Monseigneur Louis de Lorraine, abbé de Saint-Denis, pour 5 ans, à Toussaint TALLELMAIN, emballeur à Paris rue de la Cossonerie, de l'OFFICE d'emballeur de toutes sortes de marchandises en la ville de Saint-Denis, moyennant 2 écus 30 sols par an., 10 novembre 1601; MC/ET/XXXVI/81; fol. VII/C/VI
      bail
    - LE BRETON (Pierre) maître maçon à Paris et Anne LE DOULX, sa femme § Transport de rente par. .. et Barthélemy DUMONT, bourgeois de Paris et Agnès LE DOULX, sa femme., 10 décembre 1601; MC/ET/XXXVI/81; fol. VII/C/LXX
      Artisans XVIIe, par M. Jurgens, M.A. Fleury, R. Gourmelon et le personnel du Minutier central, 1954-1996 (fichier papier entièrement dématérialisé; voir contexte dans le Plan d’orientation général - Notaires de Paris, guides thématiques du Minutier).
      transport de droits; Le Breton, Pierre
    - Vente de terres à Jean Blasmez, maître peintre, bourgeois de Paris, demeurant rue de la Barillerie, paroisse Saint-Barthélémy., 13 février 1611; MC/ET/XXXVI/81; Fol .087
      acte de vente; Barillerie (rue de la); Blasmez, Jean; peintre
  - Minutes. 1602, MC/ET/XXXVI/82; registre
    - TAPISSERIE (tentures de) § Règlement par le comte et la comtesse de SAINT-PAUL à Vincent VOITURE, marchand bourgeois de Paris, d'une obligation de 6211 écus 4 sols, dont partie en deux. .., l'une représentant l'Histoire de Judas Machabée en 14 pièces, l'autre histoire des Forces d'Hercule en 8 pièces., 4 février 1602; MC/ET/XXXVI/82; fol. IIII/XX/XVI
      obligation; Tapisserie, tentures de
    - LE BRETON (Pierre) maître maçon rue Saint-Denis et Anne LE DOULX, sa femme § Constitution de rente par. .. et autres., 6 février 1602; MC/ET/XXXVI/82; fol. CIII
      constitution de rente; Le Breton, Pierre
    - LA FAYETTE (Jacqueline de) Comtesse du LUDE et de PONT-GIBAULT en Auvergne § Quittance de Jacqueline de LA FAYETTE à Nicolas LE MASSON, clerc pour le Roi à Vichy en Bourbonnais, d'une somme que celui-ci avait reçue comme procureur de Jacqueline de LA FAYETTE de Claude DUPRE, marchand papetier à Paris., 23 février 1602; MC/ET/XXXVI/82; fol. CXLV
      quittance; La Fayette, Jacqueline de; Le Masson, Nicolas; Dupre, Claude
    - Vente par Pierre Garnier, pelletier du roi, à Jean Pocquelin et Agnès Mazuel, d'un emplacement sis rue de la Lingerie (où devait être construite la maison de l'Image de Sainte-Véronique), moyennant 800 écus d'or et une rente de 33 écus un tiers., 28 février 1602; MC/ET/XXXVI/82
    - BRETON (Marin) maître savetier à Paris rue de la Cossonnerie § Apprentissage chez Marin BRETON, 12 mars 1602; MC/ET/XXXVI/82; fol. CIIII/XX/XI
      contrat d'apprentissage; Breton, Marin
    - Marché de maçonnerie concernant Simon de Saint-Jullien, notaire au Châtelet, demeurant place Maubert., 18 avril 1602; MC/ET/XXXVI/82; fol.0263
      Date de création de la notice: 2006
      marché; Maubert (place); Saint-Jullien, Simon de; notaire
    - TAPISSERIE (tenture de) § Promesse par Charles de LORRAINE, duc de GUISE, de vendre une. .. appelée les Douze mois de l'an, en 12 pièces, pour s'acquitter d'une dette., 21 avril 1602; MC/ET/XXXVI/82; fol. II/C/LXXVI
      Tapisserie, tenture de
    - SAINTS-INNOCENTS (église des) § Baux aux enchères de plusieurs maisons appartenant à l'église des SAINTS-INNOCENTS et ss., 2 mai 1602; MC/ET/XXXVI/82; fol. VII/C/VII
      bail; Saints-Innocents, église des
    - GOISLARD (Jacques) Procureur au Châtelet, demeurant rue Saint-Victor § Déclaration de quittance par Jacques GOISLARD, 9 août 1602; MC/ET/XXXVI/82; fol. V/C/LXV
      déclaration; Goislard, Jacques
    - Bail à Jacques Quetel, maître ingénieur et peintre à Paris, demeurant rue du Pont, paroisse Saint-Eustache, de la maison du Mortier-d'Or, bâtie de neuf, rue Aubry-le-Boucher., 23 septembre 1602; MC/ET/XXXVI/82; Fol.683
      bail; Aubry-le-Boucher (rue); Mortier d'Or (enseigne du); Pont (rue du); Quétel, Jacques; ingénieur; peintre
    - Quittance de Louis de Herelle, peintre et verrier, demeurant à Péronne, à présent à Paris, comme mari de Marguerite de Coutay, fille de Jehan de Coutay, marchand, demeurant aussi à Péronne. (voir le folio 709 concernant également la famille Coutay)., 9 novembre 1602; MC/ET/XXXVI/82; Fol.788
      quittance; Péronne (Somme); Coutay, Jean de; Coutay, Marguerite de; Herelle, Louis de; commerçant; peintre; maître verrier
    - APOTHICAIRES et ÉPICIERS (maison de la Communauté des Maîtres) § Marché de couverture pour la maison de la communauté des Maîtres APOTHICAIRES et ÉPICIERS sise au péril cloître Sainte-Opportune, 27 novembre 1602; MC/ET/XXXVI/82; fol. VIII/C/XXXI
      marché
    - Apprentissage de Claude Gon avec Claude Gaillon, maître enlumineur à Paris, demeurant rue de Montmorency, paroisse Saint-Nicolas-des-Champs., octobre 1602605; MC/ET/XXXVI/82; Fol.336
      contrat d'apprentissage; Montmorency (rue de); Gaillon, Claude; Gon, Claude; dessinateur
  - Minutes. 1603, MC/ET/XXXVI/83; registre
    - Quittance par Pierre Crestien, maître peintre, bourgeois de Paris, demeurant rue Saint-Denis, paroisse Saint-Leu-Saint-Gilles, au receveur des consignations., 7 janvier 1603; MC/ET/XXXVI/83; Fol. 18 et 019
      quittance; Saint-Denis (Seine-Saint-Denis); Crestien, Pierre; peintre; comptable
    - Certificat de Adrian de Vrye et de Théodor Gherritz, compagnons peintre à Paris, comme quoi Jacques Cornelius Questel, maître peintre bourgeois de Paris, âgé de 43 ans, est né à Goude en Hollande, fils de Cornélius Jacques Questel, maître peintre en ladite ville., 31 janvier 1603; MC/ET/XXXVI/83; Fol.105
      certificat; Gouda (Pays-Bas); Gherritz, Théodor; Questel, Jacques Cornélius; Vrye, Adrian de; peintre; peintre
    - Contrat de mariage entre maître Nicolas Mailley, conseiller et élu en l'élection de Chaumont, demeurant à Chaumont, fils de maître Estienne Mailley, décédé, élu à Chaumont, et de Philippe Gastebert, demeurant à Chaumont, d'une part, et Marie Beaupoil, fille d'honorable homme Pierre Beaupoil, bourgeois de la ville de Chaumont, demeurant rue Galande et de Gillette Tartier, décédée, d'autre part., 22 mars 1603; MC/ET/XXXVI/83
      Mariages à Paris de 1570 à 1635 (4550 actes), relevés effectués sous la dir. de Roland Mousnier, v. 1960-1976 (voir contexte dans le Plan d’orientation général - Notaires de Paris, guides thématiques du Minutier).
      Date de création de la notice: 2007
      contrat de mariage; Chaumont (Haute-Marne); Galande (rue); Beaupoil, Marie; Beaupoil, Pierre; Gastebert, Philippe; Mailley, Etienne; Mailley, Nicolas (15..-16..); Tartier, Gillette; percepteur
    - Contrat de mariage entre Thomas Langlois, maître charcutier, demeurant rue Saint-Antoine, paroisse Saint-Gervais, fils de Laurent Langlois, d'une part, et Nicole Fournier, mineure, fille de Denis Fournier, bourgeois de Paris, décédé, maître orfèvre, et de Catherine Boullanger, décédée, d'autre part., 11 avril 1603; MC/ET/XXXVI/83; fol. 229
      contrat de mariage; Saint-Antoine (rue); Boullanger, Catherine; Fournier, Denis; Fournier, Nicole; Langlois, Laurent; Langlois, Thomas; charcutier; orfèvre
    - Contrat de mariage entre Claude Lambert, marchand mercier, demeurant rue Saint-Denis, paroisse Saints-Innocents, d'une part, et Vincente Foulon, demeurant à Nullemont, près Aumalle, fille de Thomas Foullon, marchand, demeurant à Nullemont et de Anthoinette Du Val, décédée, d'autre part., 18 mai 1603; MC/ET/XXXVI/83; fol. 392
      contrat de mariage; Aumale (Seine-Maritime); Nullemont (Seine-Maritime); Saint-Denis (rue); Du Val, Antoinette; Foullon, Thomas; Foulon, Vincente; Lambert, Claude; commerçant; commerçant
    - Quittance de Marie Parque à Nicolas Contant, maître peintre à Paris, demeurant rue Saint-Denis, paroisse Saint-Leu -Saint-Gilles, de partie d'une somme due sur la maison du Gobelet-d'Argent, sise rue Saint-Denis., 30 mai 1603; MC/ET/XXXVI/83; Fol.429
      quittance; Gobelet d'Argent (enseigne du); Saint-Denis (rue); Contant, Nicolas; Parque, Marie; peintre
    - Quittance de Grégroire Aubry, menuisier du roi, demeurant à Saint-Germain-en-Laye., 2 juin 1603; MC/ET/XXXVI/83; Fol.434
      quittance; Saint-Germain-en-Laye (Yvelines); Aubry, Grégoire; menuisier
    - Contrat de mariage entre Eustache Toussaincts, compagnon passementier, demeurant rue des Lavandières, paroisse Saint-Germain-l'Auxerrois, fils de Jean Toussaincts, décédé, manouvrier, demeurant à Arguy, en Beauvaisis et de Mariette Fournyer, d'une part, et Jeanne Leconte, servante en l'Hôtel de maître Guillaume Survehan, procureur en la cour de parlement, demeurant rue du Four, paroisse Saint-Eustache, fille de Pasquier Leconte, décédé, marchand, demeurant à Tournan en Brie, d'autre part., 5 juin 1603; MC/ET/XXXVI/83; fol. 439
      contrat de mariage; Ercuis (Oise); Four (rue du); Lavandières (rue des); Tournan-en-Brie (Seine-et-Marne); Fournyer, Mariette; Leconte, Jeanne; Leconte, Pasquier; Survehan, Guillaume; Toussaincts, Eustache; Toussaincts, Jean; employé de maison; journalier; commerçant; passementier; procureur de justice (Ancien Régime)
    - Mise en apprentissage par Gaspard Cochet, compagnon peintre, demeurant rue au-Maire, paroisse Saint-Nicolas-des-Champs., 19 juin 1603; MC/ET/XXXVI/83; Fol.476
      contrat d'apprentissage; Maire (rue au); Cochet, Gaspard; peintre
    - Contrat de mariage entre Philippe Couppé, maître tonnelier, demeurant rue de la Tacherie, paroisse Saint-Mederic, fils de Pierre Couppe, d'une part, et Marguerite Flament, veuve, demeurant rue Jehan Pain Mollet, paroisse Saint-Mederic, veuve de Jacques Ronce, tonnellier, d'autre part., 8 juillet 1603; MC/ET/XXXVI/83
      contrat de mariage; Jean-Pain-Mollet (rue); Tacherie (rue de la); Couppe, Pierre; Couppé, Philippe; Flament, Marguerite; Ronce, Jacques; tonnelier; tonnelier
    - Transaction entre Jeanne Blasmez, veuve Duchesne, et Jean Blasmez, maître peintre à Paris, demeurant au bout du pont Saint-Michel, paroisse Saint-Barthélémy, son frère., 27 septembre 1603; MC/ET/XXXVI/83; Fol.747
      accord; Saint-Michel (pont); Blasmez, Jean; Blasmez, Jeanne; Duchesne (veuve); peintre
    - Contrat de mariage entre Claude Fontaine, miroitier, bimblottier, lunettier, demeurant rue Darnetal, paroisse Saint-Sauveur, d'une part, et Radegonde Croissant, au service de Nicolas Lallier, bourgeois de Paris, demeurant rue de Verdbois, paroisse Saint-Nicolas-des-Champs, d'autre part., 27 septembre 1603; MC/ET/XXXVI/83; fol. 75
      contrat de mariage; Vertbois (rue du); Croissant, Radegonde; Fontaine, Claude; Lallier, Nicolas; tabletier; employé de maison; opticien; miroitier
    - Contrat de mariage entre Doris Lydbert, maçon, demeurant rue Quiquetonne, paroisse Saint-Eustache, fils de Léon Lydbert, décédé, et de Perrette Belhomme, décédée, d'une part, et Marguerite de La Vallée, mineure, fille de Jean de La Vallée, décédé, maître maçon, et de Anne Leroy, décédée, d'autre part., 9 octobre 1603; MC/ET/XXXVI/83; fol. 769
      contrat de mariage; Tiquetonne (rue); Belhomme, Perrette; La Vallée, Jean de; La Vallée, Marguerite de; Leroy, Anne; Lydbert, Doris; Lydbert, Léon; maçon; maçon